臺灣高等法院刑事判決
110年度上訴字第3017號
上  訴  人  
即  被  告  呂哲毅

選任辯護人  林詠御律師
上列上訴人因違反毒品危害防制條例案件，不服臺灣宜蘭地方法
院110年度訴字第84號，中華民國110年7月20日第一審判決（起
訴案號：臺灣宜蘭地方檢察署110年度偵字第941、1769號），提
起上訴，本院判決如下：
    主  文
上訴駁回。
    事  實
一、呂哲毅明知甲基安非他命係毒品危害防制條例所列管之第二
    級毒品，不得非法販賣及持有，竟仍以扣案之門號00000000
    00號IPHONE廠牌行動電話（IMEI：000000000000000號）作
    為對外聯絡工具，於向廖佩芸購入第二級毒品甲基安非他命
    後，意圖營利，基於販賣第二級毒品甲基安非他命之犯意，
    分別於附表編號一至六「犯罪時間」、「犯罪地點」欄所示
    之時間、地點，以附表編號一至六「行為方式」欄所示金額
    、販賣第二級毒品甲基安非他命予附表編號一至六「對象」
    欄（即買受人）欄所載之劉庭瑋2次、莊守德及郭星鋒1次、
    鄭品華2次、呂春來1次。嗣因檢警依法對呂哲毅所持用之門
    號0000000000號、「IMEI：000000000000000」行動電話實
    施通訊監察，並持搜索票於民國110年1月20日至呂哲毅位於
    宜蘭縣○○市○○路○段00巷00號住處搜索，扣得呂哲毅所有供
    附表編號一至六販賣第二級毒品甲基安非他命聯絡使用之IP
    HONE廠牌行動電話（內含門號0000000000號SIM卡1枚）1支
    及與本案販賣毒品無關、施用毒品所餘之甲基安非他命7包
    、毒品咖啡包31包及盛裝小飾品所用之分裝袋3包，而查獲
    上情。
二、案經宜蘭縣政府警察局移送臺灣宜蘭地方檢察署檢察官偵查
    起訴。
    理  由
壹、程序部分：
　　本判決以下所引具傳聞性質之各項供述證據，經本院於審理
    期日調查證據時提示並告以要旨後，未據當事人於言詞辯論
    終結前就證據能力部分有所異議，經審酌該言詞陳述或書面
    陳述作成時之情況，該等證據並無違背法定程序取得或顯不
    可信之情形，以之作為證據均屬適當，依據刑事訴訟法第15
    9條之5規定，自應認為均有證據能力。其餘認定事實所引用
    之非供述證據，並無證據證明係公務員違背法定程序所取得
    ，且就本案待證事項復具有相當關連性，亦無刑事訴訟法第
    159條之4顯有不可信之情況與不得作為證據之情形，且經本
    院於審理期日依法進行證據之調查、辯論，依同法第158條
    之4規定之反面解釋，亦均應有證據能力。
貳、實體部分：
一、認定犯罪事實所憑之證據及理由：
　㈠上揭犯罪事實所載如附表編號一至六所示，被告販賣第二級
    毒品予劉庭瑋2次、莊守德及郭星鋒1次、鄭品華2次、呂春
    來1次之犯行，迭據被告於警詢、偵查、原審及本院審理中
    均坦承不諱（警詢卷第7至15、18至19頁；臺灣宜蘭地方檢
    察署109年度偵字第941號偵查卷〈以下簡稱偵查卷〉第51至52
    頁背面；原審卷第60至61、92至94、96至97、263至267頁；
    本院卷第134至135頁)，核與證人即附表編號一及編號三交
    易對象劉庭瑋於警詢及偵查中證述；附表編號二交易對象莊
    守德於警詢及偵查中證述；附表編號四及編號六交易對象鄭
    品華於警詢及偵查中證述；附表編號五交易對象呂春來於警
    詢及偵查中證述情節相符（偵查卷第118至127、151至152、
    92至96、114至115、62至65、88至89、155至157、176至177
    頁），大致相符。此外，復有原審109年度聲監字第230號、
    109年度聲監續字第537號通訊監察書（監聽期間：自109年9
    月16日12時起至109年10月15日12時止、自109年10月15日12
    時起至109年11月13日12時止。監聽電話：「0000000000」
    、「IMEI：000000000000000」）（見警詢卷第191至194頁
    ）、被告持用行動電話0000000000號與證人即附表編號一、
    三交易對象劉庭瑋以行動電話0000000000號聯絡購買毒品事
    宜之電話通聯譯文編號B1-1至B1-7、B2-1至B2-4、（偵查卷
    第13至17頁）、被告持用行動電話0000000000號與證人即附
    表編號二交易對象莊守德以行動電話0000000000號聯絡購買
    毒品事宜之電話通聯譯文編號I1（偵查卷第99頁）、被告持
    用行動電話0000000000號與證人即附表編號四、六交易對象
    鄭品華以行動電話0000000000號聯絡購買毒品事宜之電話通
    聯譯文編號E1-1至E1-4、編號E2-1至E2-2（偵查卷第68至69
    頁）、被告持用行動電話0000000000號與證人即附表編號五
    交易對象呂春來聯絡購買毒品事宜之電話通聯譯文編號H1（
    偵查卷第165頁），及附表編號一於109年9月27日被告與證
    人劉庭瑋交易後再見面更換毒品之蒐證照片5幀（見偵查卷
    第132至134頁）、附表編號五於109年11月2日上午11時35分
    許被告與證人呂春來交易毒品之蒐證照片5幀（見偵查卷第1
    65至166頁）附卷可以佐證，足認被告之犯罪事實明確，堪
    予認定。
　㈡按販賣毒品係違法行為，非可公然為之，不論何種包裝之毒
    品，均可任意分裝增減份量，而每次買賣之價格、數量，亦
    依雙方之關係深淺、資力、需求程度及對行情之認知等因素
    ，機動調整，故販賣毒品利得，除行為人坦承犯行，或毒品
    交易之價格、數量俱臻明確以外，委難查得其情。惟不論販
    賣之人係從價差或量差中牟取販賣毒品之不法利益，然其營
    利之不法意圖，則無不同。且按一般民眾均知政府一向對毒
    品之查禁森嚴，且重罰不予寬貸，衡情倘非有利可圖，絕無
    平白甘冒被嚴查重罰高度風險之理。從而，舉凡有償交易，
    除足反證確係另基於某種非營利本意之關係外，通常尚難因
    無法查悉其販入價格，作為是否高價賣出之比較，諉無營利
    之意思阻卻販賣犯行之追訴。被告與證人即附表編號一及編
    號三交易對象劉庭瑋、附表編號二交易對象莊守德（及已歿
    之郭星鋒）、附表編號四及編號六交易對象鄭品華、附表編
    號五交易對象呂春來均非至親好友，彼此間亦無深交，被告
    卻肯甘冒風險販賣第二級毒品甲基安非他命予附表編號一至
    六所示交易對象劉庭瑋、莊守德（及已歿之郭星鋒）、鄭品
    華、呂春來，自係間有利可圖所致，足見被告主觀上確有營
    利之意圖無訛。
　㈢綜上證據及理由，本件被告所犯事證明確，均堪認定，自應
    依法論科。
二、論罪科刑：
　㈠甲基安非他命為毒品危害防制條例第二條第二項第二款所明
    定之第二級毒品，不得非法販賣及持有。核被告就附表編號
    一至六所示之所為，均係犯毒品危害防制條例第四條第二項
    之販賣第二級毒品罪。又被告為附表編號一至六販賣第二級
    毒品甲基安非他命前雖持有第二級毒品甲基安非他命，然並
    無證據證明已達純質淨重20公克，而該持有毒品甲基安非他
    命之低度行為，亦為其販賣之高度行為所吸收，均不另論罪
    。
　㈡被告所犯附表編號一至六販賣第二級毒品甲基安非他命罪共6
    罪，犯罪時間不同、犯意各別，行為互殊，應予分論併罰之
    。
  ㈢累犯加重其刑之適用：
　⒈被告前於民國100年間先後因施用毒品案件，分別經臺灣宜蘭
    地方法院以100年度易字第486號刑事判決處有期徒刑2月、2
    月、2月，應執行有期徒刑5月確定、以100年度易字第729號
    刑事判決處有期徒刑2月、2月、2月，應執行有期徒刑5月確
    定；再因轉讓第三級毒品未遂案件，經以100年度易字第798
    號刑事判決處有期徒刑4月確定；復於101年間，因竊盜等案
    件經以101年度訴字第109號刑事判決處有期徒刑8月、3月，
    應執行有期徒刑10月確定、因竊盜案件先後經以101年度易
    字第200號刑事判決處有期徒刑3月確定、以101年度易字第1
    26號刑事判決處有期徒刑4月、4月，定應執行有期徒刑7月
    確定；前開案件並經以101年度聲字第465號裁定定應執行有
    期徒刑2年8月確定，經入監執行後於103年1月17日縮短刑期
    假釋出監並付保護管束，後因假釋遭撤銷而於105年3月29日
    入監執行殘刑有期徒刑7月11日，並於105年11月8日執行完
    畢（構成累犯），有本院被告前案紀錄表在卷可參，本件被
    告所犯各罪，均係於上開有期徒刑執行完畢後，五年內故意
    再犯有期徒刑以上之罪，符合累犯加重其刑之規定。
　⒉觀諸被告前科紀錄所載，顯見被告有一再犯罪之惡性，先前
    已有多次施用毒品前科，且曾同因轉讓第三級毒品未遂案件
    ，經法院判處有期徒刑4月確定前科，本次所犯為同罪質且
    更為嚴重之販賣第二級毒品，顯見被告不知記取教訓，自我
    控制力及守法意識均甚為薄弱，依司法院釋字第775號解釋
    意旨，衡酌罪刑相當及比例原則，足認被告依刑法第47條第
    1項規定，就本件所犯之罪加重最低本刑，與憲法罪刑相當
    之原則無違，爰除法定刑為無期徒刑部分依法不得加重外，
    其餘均依法加重其刑。被告上訴意旨主張，被告先前施用毒
    品案件，刑度大約2 、3 個月，而販賣毒品刑度為10年以上
    ，不亞於前案被判2 、3 個月的刑度，且前案與本案並無直
    接關聯性，認為依累犯之規定加重其刑有違比例原則云云。
    惟司法院釋字第775 號解釋，依解釋文及理由之意旨，係指
    構成累犯者，不分情節，一律加重最低本刑，於不符合刑法
    第59條所定要件之情形下，致生行為人所受之刑罰超過其所
    應負擔罪責之個案，不符罪刑相當原則、比例原則。於此範
    圍內，在修正前，為避免發生上述罪刑不相當之情形，法院
    就該個案應裁量是否加重最低本刑；依此，該解釋係指個案
    應量處最低法定刑、又無法適用刑法第59條在內減輕規定之
    情形，法院應依此解釋意旨裁量不予加重最低本刑而言(最
    高法院 108 年台上字第 338 號判決意旨參照)。本件被告
    所犯各罪，查無司法院釋字第775號解釋所指，個案應量處
    最低法定刑度，又無法適用刑法第59條減輕其刑之規定，致
    生被告所受之刑罰超過其所應負擔罪責，導致其人身自由因
    此遭受過苛之侵害，而有不符憲法罪刑相當原則之情形，自
    應依刑法第47條第1項之規定，均依法加重其刑，被告上訴
    理由所指，依上所述，並無理由。
　㈣毒品危害防制條例第17條第2項減輕其刑之適用：按犯毒品危
    害防制條例第4條至第8條之罪於偵查及審判中均自白者，減
    輕其刑，毒品危害防制條例第17條第2項定有明文，又其中
    所稱之「偵查及審判中均有自白」僅須於偵查中及審判中各
    有1次（或1次以上）自白，即符合上開減輕其刑之規定，毋
    庸要求其於偵審中始終自白犯罪（最高法院100年度台上字
    第4802號判決意旨參照）。再按毒品危害防制條例第17條第
    2項規定「犯第4條至第8條之罪於偵查及審判中均自白者，
    減輕其刑」，係為鼓勵是類犯罪行為人自白、悔過，並期訴
    訟經濟、節約司法資源而設，此所謂之「自白」，乃對自己
    之犯罪事實全部或主要部分為肯定供述之意，倘被告已供陳
    與犯罪構成要件合致之事實，縱時日、處所、行為態樣、行
    為階段等非構成犯罪事實之要素略有不符，或另有阻卻違法
    、阻卻責任事由存在之主張，亦不影響其為自白(最高法院1
    04年度台上字第2668號判決意旨參照)。經查，被告於警詢
    、偵查原審及本院審理中就所犯附表編號一至六販賣第二級
    毒品犯行均自白不諱，已如上述，是被告所犯附表編號一至
    六販賣第二級毒品犯行各罪，均於偵查及審判中自白犯行，
    自均得依毒品危害防制條例第17條第2項規定減輕其刑。
　㈤毒品危害防制條例第17條第1項減輕其刑之適用：按毒品危害
    防制條例第17條第1項規定「犯第4條至第8條、第10條或第1
    1條之罪，供出毒品來源，因而查獲其他正犯或共犯者，減
    輕或免除其刑。」，該條項之立法意旨，係基於有效破獲上
    游之製造毒品組織，推展斷絕供給之緝毒工作，鼓勵毒販供
    出所涉案件毒品之來源，擴大落實毒品之追查，俾有效斷絕
    毒品之供給，以杜絕毒品氾濫，對查獲之毒販願意供出毒品
    來源，因而查獲其他正犯或共犯者，採行寬厚之刑事政策，
    擴大適用範圍，並規定得減免其刑。又所稱「供出毒品來源
    ，因而查獲其他正犯或共犯者」，係指犯罪行為人供出毒品
    來源之對向性正犯，或與其具有共同正犯、共犯（教唆犯、
    幫助犯）關係之毒品由來之人的相關資料，使調查或偵查犯
    罪之公務員得據以對之發動調查或偵查程序，並因此而確實
    查獲其人、其犯行者，即屬之。被告曾供出毒品來源「廖佩
    芸」，經查該案經檢察官偵查後，業於110年5月19日偵查終
    結以110年度偵緝字第182號對廖佩芸提起公訴，且於110年6
    月9日繫屬臺灣宜蘭地方法院審理中，有臺灣宜蘭地方檢察
    署110年5月31日宜檢嘉和110偵1769字第1109009556號函、
    臺灣宜蘭地方檢察署檢察官110年度偵緝字第182號起訴書及
    原審繫屬案件索引卡查詢附卷可稽（見原審卷第161、325至
    327、329頁）。是被告確實有供出毒品來源為廖佩芸，廖佩
    芸確亦係因被告向檢察官所為供述因而查獲，已堪認定。參
    酌毒品危害防制條例第17條第1項規定之擴大落實毒品之追
    查、杜絕毒品氾濫之立法目的，推展斷絕供給之緝毒工作，
    對願意供出毒品來源，因而查獲其他正犯或共犯者，並規定
    得減免其刑，係採行寬厚之刑事政策，自應擴大其適用範圍
    （最高法院103年度台上字第857號判決意旨參照），是認被
    告所涉犯附表編號一至六所示毒品危害防制條例第4條第2項
    之販賣第二級毒品罪共6罪符合毒品危害防制條例第17條第1
    項之規定，爰均減輕其刑。被告兼有上述刑之加重減輕事由
    （除法定刑為無期徒刑部分依法不得加重外），均依刑法第
    71條第1、2項、第70條規定先予加重後再遞予減輕之。　
　㈥本件無刑法第59條減輕其刑規定之適用：被告上訴意旨主張
    ，被告就販賣第二級毒品之犯行均已坦承犯行，然其販賣毒
    品之重量每次均僅1至1.6公克，對價亦屬低微，惡性較諸一
    般販毒者多有差異，犯罪情節非重，有情輕法重之情，原審
    判決未依刑法第59條之規定減輕其刑，容有未洽等語。惟按
    刑事審判旨在實現刑罰權之分配的正義，故法院對有罪被告
    之科刑，應符合罪刑相當之原則，使輕重得宜，罰當其罪，
    以契合社會之法律感情，此所以刑法第57條明定科刑時應審
    酌一切情狀，尤應注意該條所列十款事項以為科刑輕重之標
    準，並於同法第59條賦予法院以裁量權，如認「犯罪之情狀
    可憫恕，認科以最低度刑仍嫌過重者，得酌量減輕其刑」，
    俾使法院就個案之量刑，能斟酌至當。而刑法第59條規定所
    謂「犯罪之情狀」，應審酌其犯罪有無可憫恕之事由，即有
    無特殊之原因與環境，在客觀上足以引起一般同情，以及宣
    告法定低度刑，是否猶嫌過重等，以為判斷（最高法院38年
    台上字第16號、45年台上字第1165號、51年台上字第899號
    判例意旨參照）。被告販賣第二級毒品甲基安非他命之行為
    ，增加毒品在社會流通之危險性，對於國民健康及社會秩序
    已生危害，被告販賣第二級毒品之對象為5人，販毒次數6次
    ，其各次販賣第二級毒品之價格為新臺幣（下同）2千元4次
    、2千5百元（包含現金1,000元及價值1,500元之星城遊戲幣
    15萬分）及3千元各1次，犯罪情節較諸大量走私進口或長期
    販毒之「大盤」、「中盤」、「小盤」毒販固屬有別，然此
    部分經以前開毒品危害防制條例第17條第1項、第2項之規定
    ，遞予以減輕其刑後，已難認有情輕法重之情，原審判決亦
    已審酌及此，因認被告就所犯附表編號一至六販賣第二級毒
    品犯行並無刑法第59條酌予減輕其刑規定之適用，並無違誤
    。被告上訴意旨認為原審判決就被告所涉販賣第二級毒品犯
    行未適用刑法第59條之規定減輕其刑，尚有未洽云云，並無
    理由。
三、沒收部分：
  ㈠扣案被告犯附表編號一至六販賣第二級毒品犯行所使用之IPH
    ONE廠牌行動電話及插入行動電話使用之門號0000000000號S
    IM卡1張，係供被告所有供犯如附表編號一至六販賣毒品聯
    繫所用之物，如宣告沒收，亦無刑法第38條之2第2項所定「
    過苛之虞」、「欠缺刑法上之重要性」或「為維持受宣告人
    生活條件之必要」情形，並無過苛調節條款之適用，自應依
    毒品危害防制條例第19條第1項規定，不問屬於被告與否諭
    知沒收。
  ㈡再被告犯如附表編號一、三至六販賣第二級毒品犯行各次之
    犯罪所得，如宣告沒收，亦無刑法第38條之2第2項所定「過
    苛之虞」、「欠缺刑法上之重要性」或「為維持受宣告人生
    活條件之必要」情形，雖均未扣案，依前揭說明，仍應各依
    刑法第38條之1第1項前段、第3項規定宣告沒收，於全部或
    一部不能沒收或不宜執行沒收時，追徵其價額。至被告犯附
    表編號二販賣第二級毒品甲基安非他命犯行，證人郭星鋒（
    已歿）、莊守德尚未支付購買毒品之價金，業據證人莊守德
    於偵查中證述在卷，是被告尚未取得此部分販賣所得2千元
    ，自無犯罪所得沒收問題，附此說明。
  ㈢扣案之甲基安非他命7包、毒品咖啡包31包係被告施用毒品所
    剩餘，分裝袋3包係被告盛裝小飾品所用，業據被告供述在
    卷，均查無證據證明與本件被告所犯附表編號一至六販賣第
    二級毒品甲基安非他命犯罪有關，自均無從宣告沒收，併此
    敘明。至前揭沒收部分，依刑法第40條之2第1項規定併執行
    之。　　　　
四、駁回被告上訴之理由：
　㈠被告上訴意旨主張原審判決就被告所犯各罪依累犯之規定，
    加重其刑，復未適用刑法第59條之規定，減輕其刑，均有未
    洽所不可採之理由，業據指駁如上。原審判決同此認定，以
    被告所犯事證明確，依法論罪科刑及宣告沒收、追徵，認事
    用法均無違誤。再以被告之行為人責任為基礎，審酌被告意
    圖販賣毒品牟利之犯罪動機、目的及販賣之手段，有上述構
    成累犯以外經判處罪刑確定及執行完畢之前科紀錄（累犯部
    分不予重複評價），並另有槍砲彈藥刀械管制條例、竊盜等
    案件判處罪刑確定，有本院被告前案紀錄表可稽，素行難認
    良好，對吸毒者而言，一旦施用成癮，不僅戕害健康，甚而
    為滿足毒癮而傾家蕩產，更甚者有鋌而走險甘犯法紀，所在
    多有，可謂流毒無窮，對社會造成之直接、間接危害，不言
    可喻。被告因自身施用第二級毒品為賺取毒品而販賣第二級
    毒品甲基安非他命予他人藉以牟利，助長毒品蔓延，致使施
    用毒品者沈迷於毒癮而無法自拔，所為殊值非難，又兼衡被
    告販賣毒品之對象共5人，所交易毒品之數量為甲基安非他
    命1公克5次、1.6公克1次；交易金額為2千元4次、2千5百元
    （包含現金1,000元及價值1,500元之星城遊戲幣15萬分）及
    3千元各1次，其販賣毒品之數量及獲取之利益尚非甚鉅；並
    念及被告犯後自始坦承全部犯行且供出毒品來源頗知悔悟之
    犯後態度，暨自述國中肄業之智識程度，之前在種植西瓜、
    家中有母親一人、經濟狀況勉持等一切情狀，分別就被告所
    犯附表編號一至六所示販賣第二級毒品罪各罪，量處如附表
    編號一至六「罪名及宣告刑」欄所示之主刑，亦已妥適審酌
    刑法第57條所定量刑所應審酌之事項，並無明顯違反罪責相
    當原則之情事，被告上訴意旨請求再予以從輕量刑，並無理
    由。
　㈡本院審酌被告本件各項犯罪均為相同類型之罪，所侵害者為
    同一法益，販賣毒品之行為態樣、手段復如出一轍，各項犯
    行間之責任非難重複性甚高，兼衡各罪間之犯罪態樣及手段
    雷同、所侵害法益性質相近、責任非難程度不高、犯罪時間
    較為相近，與被告所犯數罪所反應之人格特性，暨權衡各罪
    之法律目的、多數犯罪責任遞減、罪刑相當原則，而為整體
    評價後，亦堪認原審依此已給予較大幅度之減讓，而綜合評
    價定應執行如原審判決主文所示，所定應執行刑時，亦堪稱
    妥適。被告上訴意旨仍執其他個案與本件被告所犯次數、數
    量、金額、適用加重減輕與否及個案與上開定應執行刑所應
    考量之事由並未完全一致之其他個案判決，率認原審判決定
    應執行刑亦屬過重云云，均無理由，自應予以駁回。
據上論斷，應依刑事訴訟法第368條，判決如主文。
本案經檢察官林禹宏提起公訴，檢察官曾俊哲到庭執行職務。
中　　華　　民　　國　　110 　年　　11　　月　　17　　日
                  刑事第十九庭  審判長法　官  曾淑華
                                      法　官  李殷君
                                      法　官  陳文貴
以上正本證明與原本無異。
如不服本判決，應於收受送達後20日內向本院提出上訴書狀，其
未敘述上訴之理由者並得於提起上訴後20日內向本院補提理由書
（均須按他造當事人之人數附繕本）「切勿逕送上級法院」。
                                      書記官  俞妙樺
中　　華　　民　　國　　110 　年　　11　　月　　17　　日
附錄：本案論罪科刑法條全文
毒品危害防制條例第4條第2項
製造、運輸、販賣第二級毒品者，處無期徒刑或10年以上有期徒
刑，得併科新臺幣1千5百萬元以下罰金。
附表：
編號 犯罪時間 犯罪地點 對象 行為方式 罪名及宣告刑 沒收  一（原起訴書附表編號4） 109年9月20日晚上8時9分許 宜蘭縣○○市○○路○段00巷00號被告住處 劉庭瑋 劉庭瑋於109年9月20日晚上7時42分許起，接續以門號0000000000號行動電話撥打呂哲毅所持用扣案之門號0000000000號行動電話，聯繫購買第二級毒品甲基安非他命事宜後即至左列地點，呂哲毅遂於左列時間，約定以2,500元之價格將1公克之甲基安非他命1包售予劉庭瑋，並交付甲基安非他命1包予劉庭瑋，嗣劉庭瑋於翌（21）日許支付價值1,500元之星城遊戲幣15萬分予呂哲毅，再於同年月22日支付現金1,000元予呂哲毅。惟劉庭瑋施用購得之甲基安非他命後覺品質不佳，遂於同年月27日凌晨1時24分許起，以門號0000000000號行動電話撥打呂哲毅所持用扣案之門號0000000000號行動電話，反應欲更換甲基安非他命毒品，呂哲毅應允後約於27日凌晨1時29分許在宜蘭縣員山鄉員山路一段中油加油站前，於呂哲毅駕駛自小客車上，劉庭瑋將先前購得之甲基安非他命退還予呂哲毅，呂哲毅另行補償甲基安非他命1包與劉庭瑋。 呂哲毅販賣第二級毒品，累犯，處有期徒刑貳年柒月。 扣案之IPHONE廠牌行動電話壹支（含門號○○○○○○○○○○號SIM卡壹枚）沒收；未扣案之犯罪所得新臺幣壹仟元及價值新臺幣壹仟伍佰元之星城遊戲幣拾伍萬分均沒收，於全部或一部不能沒收或不宜執行沒收時，追徵其價額。  二（原起訴書附表編號3） 109年10月4日晚上7時許 宜蘭縣○○鄉○○路000號郭星鋒住處 郭星鋒（已歿）、莊守德 莊守德、郭星鋒欲合資購買第二級毒品甲基安非他命，遂於109年10月4日下午5時53分許，推由莊守德以所持用之門號0000000000號行動電話撥打呂哲毅所持用扣案之門號0000000000號行動電話，聯繫欲以賒欠之方式購買甲基安非他命事宜後，呂哲毅即至左列地點，於左列時間，以2,000元之價格將約1公克之甲基安非他命售予莊守德、郭星鋒，惟莊守德迄今未將賒欠之2,000元支付予呂哲毅。 呂哲毅販賣第二級毒品，累犯，處有期徒刑貳年柒月。 扣案之IPHONE廠牌行動電話壹支（含門號○○○○○○○○○○號SIM卡壹枚）沒收。  三（原起訴書附表編號5） 109年10月6日晚上8時54分許 宜蘭縣宜蘭市泰山路與女中路路口之全家便利商店 劉庭瑋 呂哲毅於109年10月6日凌晨4時49分許，接續以其持用之扣案門號0000000000號行動電話與劉庭瑋所持用門號0000000000號之行動電話聯繫，稱有第二級毒品甲基安非他命可以販售，劉庭瑋表示欲購買之意願後，呂哲毅即至左列地點，於左列時間，以2,000元之價格將1公克之甲基安非他命1包售予劉庭瑋，劉庭瑋並當場支付4,000元予呂哲毅（其中2,000元係償還先前向呂哲毅購買手錶未支付之價金）。 呂哲毅販賣第二級毒品，累犯，處有期徒刑貳年柒月。 扣案之IPHONE廠牌行動電話壹支（含門號○○○○○○○○○○號SIM卡壹枚）沒收；未扣案之犯罪所得新臺幣貳仟元沒收，於全部或一部不能沒收或不宜執行沒收時，追徵其價額。  四（原起訴書附表編號1） 109年11月1日下午5時30分許 宜蘭縣○○市○○路○段000號鄭品華住處樓下 鄭品華 鄭品華於109年11月1日下午4時10分許起，接續以門號0000000000號行動電話撥打呂哲毅所持用扣案之門號0000000000號行動電話，聯繫購買第二級毒品甲基安非他命事宜後，呂哲毅即至左列地點，於左列時間，以2,000元之價格將1公克之甲基安非他命1包售予鄭品華，鄭品華並當場支付2,000元予呂哲毅。 呂哲毅販賣第二級毒品，累犯，處有期徒刑貳年柒月。 扣案之IPHONE廠牌行動電話壹支（含門號○○○○○○○○○○號SIM卡壹枚）沒收；未扣案之犯罪所得新臺幣貳仟元沒收，於全部或一部不能沒收或不宜執行沒收時，追徵其價額。  五（原起訴書附表編號6） 109年11月2日上午11時35分許 宜蘭縣宜蘭市縣○○路0號宜蘭地方檢察署門口外 呂春來 呂春來於109年11月2日上午11時35分許，以門號0000000000號行動電話撥打呂哲毅所持用扣案之門號0000000000號行動電話，聯繫購買第二級毒品甲基安非他命事宜後，呂哲毅即至左列地點，於左列時間，以3,000元之價格將共1.6公克之甲基安非他命2包售予呂春來，呂春來並當場支付3,000元予呂哲毅。 呂哲毅販賣第二級毒品，累犯，處有期徒刑貳年柒月。 扣案之IPHONE廠牌行動電話壹支（含門號○○○○○○○○○○號SIM卡壹枚）沒收；未扣案之犯罪所得新臺幣參仟元沒收，於全部或一部不能沒收或不宜執行沒收時，追徵其價額。  六（原起訴書附表編號2） 109年11月4日凌晨0時50分許 宜蘭縣○○市○○路○段000號鄭品華住處樓下 鄭品華 鄭品華於109年11月4日凌晨0時17分許起，接續以門號0000000000號行動電話撥打呂哲毅所持用扣案之門號0000000000號行動電話，聯繫購買第二級毒品甲基安非他命事宜後，呂哲毅即至左列地點，於左列時間，以2,000元之價格將共1公克之甲基安非他命1包售予鄭品華，鄭品華並當場支付2,000元予呂哲毅。 呂哲毅販賣第二級毒品，累犯，處有期徒刑貳年柒月。 扣案之IPHONE廠牌行動電話壹支（含門號○○○○○○○○○○號SIM卡壹枚）沒收；未扣案之犯罪所得新臺幣貳仟元沒收，於全部或一部不能沒收或不宜執行沒收時，追徵其價額。